【裁判字號】    90,易,1535
【裁判日期】    901107
【裁判案由】    贓物
【裁判全文】
臺灣彰化地方法院刑事判決                          九十年度易字第一五三五號
    公  訴  人  臺灣彰化地方法院檢察署檢察官
    被      告  乙○○
右列被告因贓物案件，經檢察官提起公訴（九十年度偵緝字第二０五號)，本院判決
如左：
    主  文
乙○○收受贓物，處有期徒刑肆月，如易科罰金以佰元折算壹日。
    事  實
一、乙○○於民國九十年二月八日十時許，在台中縣大肚鄉國道一號高速公路王田交
    流道附近，明知年籍、姓名不詳而綽號喚「阿芳」之男子所交付之引擎號碼Ａ三
    二Ｄ０四三七九號自小客車（車上懸掛已註銷之ＮＶ—八三六六號車牌），係他
    人所竊得之贓車，竟予於該時、地以收受。嗣於其於同日二十三時許，駕駛該自
    小客車途經彰彰化縣化市○○路與曉陽路，為警攔獲，始悉上情。
二、案經彰化縣警察局移送臺灣彰化地方法院檢察署檢察官偵查起訴。
    理  由
一、訊據被告乙○○矢口否認涉有贓物之犯行，並辯稱：前開自小客車係「阿芳」交
    付予伊，囑伊修復鈑金，惟其修復後，「阿芳」並未依約取車，伊方使用駕駛之
    ，且其於收受之時，並不知情係贓車云云。但查：前開之引擎號碼Ａ三二Ｄ０四
    三七九號自小客車，原係被害人甲○○所有，而於八十九年十一月四日，在台中
    市○○區○○路遭竊等情，業據被害人甲○○於警訊供明在卷，且有車輛竊盜、
    車牌失竊資料個別查詢表一紙、臺中市警察局車輛失竊證明單一紙及贓物認領保
    管單一紙在卷可稽，是係贓物無誤。次查：被告初於九十年二月九日之警訊中陳
    稱：「阿芳於九十年二月八日十時三十分駕駛該車到台中縣大肚鄉○○○○道下
    交給我，約定當天下午交車」；於同年七月二十五日在偵查中則稱：「該車係阿
    芳在九十年二月七日晚上六點多交給我修理」；嗣於九十年八月八日偵查中又稱
    ：「他在九十年二月八日早上八點多打電話給我，我當天八點多就去牽車，他跟
    我約同日下午六點多交車」云云，其就雙方約定交車、取車之時間供述反覆不一
    ，差異甚大，且渠等約定之修車時間僅數小時，亦與一般修理汽車鈑金所需者不
    相符合，再者，被告聲稱其並無自營之修車廠，係向彰化市○○路五七二巷五號
    「和昇汽車修配廠」借用設備與機具，阿芳即是到該修配廠找伊修車，因之雙方
    才認識，然其僅負責修理車輛鈑金（將凹陷之部分敲打整平），至於烤漆則由客
    戶另外自行處理云云，非但亦與一般汽車修護之交易方式有所不符，且證人即「
    和昇汽車修配廠」負責人簡旭猷於偵查中明白結證稱：「被告在九十年八月上旬
    在我的修車廠工作過三、四天，之前則沒有，又被告在他第一次開庭後，曾打電
    話給我，說若地檢署傳喚我作證，就說他曾在我那裡工作，但我沒答應他」等語
    ，顯見被告為求脫罪，一再捏詞以對，由此得知，其於收受之初，對該自小客車
    ，於主觀上有贓物之認識。綜上，被告所辯，不可採信。本件事證明確，被告之
    犯行，洵堪認定。
二、核被告所為，係犯第三百四十九條第一項之收受買贓物罪。爰審酌被告犯罪之動
    機、方法、手段、所生危害暨犯後之態度等一切情狀，量處如主文所示之刑，並
    諭知易科罰金之折算標準，以示懲儆。
三、據上論斷，應依刑事訴訟法第二百九十九條第一項前段，刑法第三百四十九條第
    一項、第四十一條第一項，罰金罰鍰提高標準條例第一條前段、第二條前段，判
    決如主文。
本案經檢察官黃鼎鈞到庭執行職務。
中      華      民      國      九十      年     十一月      七     日
                                  臺灣彰化地方法院刑事第三庭
                                      法      官  洪  志  賢
右正本證明與原本無異。
如不服本判決，應於判決送達後十日內，向本院提出上訴狀（須附繕本）。
告訴人或被害人對於判決如有不服具備理由請求檢察官上訴者，其上訴期間之計算係
以檢察官收受判決正本之日期為準。
                                      法院書記官  洪  年  慶
中      華      民      國      九十      年     十一    月     十二    日
刑法第三百四十九條
收受贓物者，處三年以下有期徒刑、拘役或五百元以下罰金。
搬運、寄藏、故買贓物或為牙保者，處五年以下有期徒刑、拘役或科或併科一千元以
下罰金。
因贓物變得之財物，以贓物論。


司法院資訊處製作；財團法人民間司法改革基金會備份。
